臺灣臺南地方法院新市簡易庭民事判決
                                    110年度新簡字第658號
原      告  鄧惠文  



被      告  王易聖  

上列被告因傷害案件，原告提起刑事附帶民事訴訟請求損害賠償
，由本院刑事庭以110年度附民字第302號刑事附帶民事訴訟裁定
移送前來，經本院於民國111年2月16日言詞辯論終結，判決如下
：
    主      文
被告應給付原告新臺幣貳拾陸萬玖仟伍佰壹拾壹元，及自民國一
百一十年八月十六日起至清償日止，按週年利率百分之五計算之
利息。
原告其餘之訴駁回。
訴訟費用由被告負擔百分之八十四，餘由原告負擔。
本判決原告勝訴部分得假執行。
    事實及理由
一、被告經合法通知，未於言詞辯論期日到場，核無民事訴訟法
    第386條所列各款情形，應依原告之聲請，由其一造辯論而
    為判決。
二、原告起訴主張： 
　㈠被告於民國109年間透過臉書社群網站，以綽號「金舞弄」認
    識原告，竟因細故於109年11月19日2時，在臺南市○○區○○里
    ○○○000○0號旁，趁原告將車輛停放於路邊，欲徒步走回住處
    之際，基於傷害他人身體之犯意，持鐵水管毆打原告，致原
    告受有右側尺骨骨幹閉鎖性骨折之傷害(下稱系爭傷害)。被
    告於偵查中已坦承持鐵水管毆打原告致骨折事實，原告所受
    傷害與被告侵害行為具因果關係應可認定，爰依民法第184
    條第1項規定請求被告賠償如以下所示：
　1.醫療費用：新臺幣(下同)45,711元。
　2.看護費用：原告因傷於109年11月25日至同年11月26日住院
    手術治療需有專人全日看護必要，爰以全日看護市場行情每
    日2,000元計算，請求被告賠償2日看護費4,000元。　
　3.不能工作損失：依奇美醫院診斷證明書記載，「術後建議休
    養3個月，續復建及門診追蹤」，足認原告確實因傷需休養3
    個月，受有不能工作損失，而原告從事按摩業，每月約有5
    、6萬元收入，僅依基本工資每月23,800元為計算基礎，請
    求被告賠償3個月不能工作損失共71,400元。
　4.精神慰撫金：原告因被告侵害行為受有「右側尺骨骨幹閉鎖
    性骨折之傷害」，並因此受驚嚇，終日處於恐慌緊張情緒而
    經常失眠，經診斷有「混合焦慮及憂鬱情緒的適應障礙症、
    失眠症」，顯見原告所受精神、身體痛苦甚鉅，被告竟毫無
    悔意迄今無任何彌補舉動，審酌兩造身分、地位一切情狀，
    求被告賠償精神慰撫金200,000元。
　㈡聲明：被告應給付原告321,111元，及自起訴狀繕本送達翌日
    起至清償日止，按週年利率5％計算之利息。　
三、被告方面：被告未於言詞辯論期日到場，亦未提出書狀作任
    何聲明或陳述。 
四、本院之判斷： 
　㈠按因故意或過失，不法侵害他人之權利者，負損害賠償責任
    ，民法第184條第1項前段定有明文。本件被告因不法傷害原
    告，導致原告身體受傷之事實，業經本院依職權調閱110年
    度訴字第675號刑事案卷核閱無誤，可信為真實。則原告身
    體所受傷害顯與被告不法行為具有直接因果關係，原告依據
    侵權行為之法律關係請求被告賠償，於法有據。茲就原告請
    求賠償金額是否可採，分項審酌如下：
　1.醫療費用45,711元部分：　
　　原告因上述傷害事件，就醫支出醫療費用45,711元乙節，業
    已提出奇美醫院診斷證明書、急診科與骨科之醫療費用收據
    為證。本院核對醫療費用收據之就診科別、日期，均屬必要
    之醫療行為。再核算醫療費用收據總和，亦與上述請求金額
    相符，是本件原告請求被告賠償療費用45,711元，為有理由
    。
　2.看護費用4,000元部分：
　　又原告主張住院手術治療2日，以一日全日看護2,000元計，
    請求被告賠償看護費用4,000元乙節，雖未提出相關支出單
    據，但原告於住院期間，醫療或日間生活起居需人協助，而
    有看護需要。但依原告所提奇美醫院診斷證明書記載原告傷
    勢為「右側尺骨閉鎖性骨折」，有奇美醫院西元2021年7月2
    7日診斷證明書(下稱系爭診斷證明書)附卷可考(本院110年
    度附民字第302號卷第11頁)，則原告手術治療部位為右手，
    左手仍可正常活動、雙腳行動仍自如，顯未達需專人全日照
    顧必要。茲依一般住院期間看護行情，以每日1,200元估算
    應屬合理，爰以此數額作為計算基礎，原告所得請求住院期
    間2日之看護費用為2,400元【計算式：1,200×2＝2,400】。
    逾此部分之請求則屬無據，應予駁回。
　3.不能工作損失71,400元部分：
　　原告以因系爭傷害需休養3個月無法工作，致受有3個月不能
    工作損失，請求被告賠償以基本工資計算之不能工作損失71
    ,400元，並提出系爭診斷證明書為佐證。查原告從事按摩業
    ，因被告侵害行為致右側尺骨閉鎖性骨折，系爭診斷證明書
    亦記載原告手術後需休養3個月，治療復原期間顯然無法從
    事按摩行業，原告確實受有3個月不能工作之損失。原告因
    無法提出收入證明，故以109年度基本工資每月23,800元，
    請求被告賠償3個月不能工作損失共71,400元，實屬合理，
    應予准許。
　4.精神慰撫金200,000元部分：
　⑴按不法侵害他人之身體、健康、名譽、自由、信用、隱私、
    貞操，或不法侵害其他人格法益而情節重大者，被害人雖非
    財產上之損害，亦得請求賠償相當之金額。此民法第195條
    第1項前段定有明文。而實務上對於慰撫金之量定，均斟酌
    實際加害情形、所造成之影響、被害人痛苦之程度、兩造之
    身分地位經濟情形及其他各種狀況，以核定相當之數額。
　⑵查被告於網路上結識原告，因細故於深夜凌晨趁原告徒步返
    家時，以鐵水管攻擊原告，致原告右側尺骨閉鎖性骨折需住
    院開刀治療，原告除受傷部位感受疼痛，影響生活作息，尚
    須往返就醫，造成時間及金錢之花費外，另審酌原告身為女
    子於深夜凌晨徒步返家之際，竟遭被告以鐵水管襲擊，所受
    驚嚇程度、心理壓力甚大，精神上顯受有相當程度之痛苦，
    故原告就其所受非財產上之損害，請求被告賠償精神慰撫金
    ，亦屬有據。爰審酌本院依職權調閱兩造之勞保記錄、財產
    及所得資料，再斟酌兩造之年齡、教育程度、工作情狀、家
    庭狀況及原告受傷程度等一切情狀，認原告請求精神慰撫金
    以150,000元為適當；逾此範圍之請求，則屬過高，不予准
    許。　
　㈡綜上所述，本件原告依據侵權行為之法律關係，請求被告賠
    償醫療費用45,711元、看護費用2,400元、收入減少之損失7
    1,400責任及精神慰撫金150,000，均屬有據。從而，本件原
    告請求被告給付269,511元，及自刑事附帶民事訴訟起訴狀
    繕本送達翌日即110年8月16日起至清償日止，按週年利率百
    分之5計算之利息，為有理由；逾此部分之請求，則無理由
    ，不予准許。
五、按各當事人一部勝訴、一部敗訴者，其訴訟費用，由法院酌
    量情形，命兩造以比例分擔或命一造負擔，或命兩造各自負
    擔其支出之訴訟費用。法院為終局判決時，應依職權為訴訟
    費用之裁判，此民事訴訟法第79條及第87條第1項定有明文
    。本件訴訟係於刑事訴訟附帶提起民事訴訟，依法免徵裁判
    費，爰按兩造勝敗程度酌定各應負擔之訴訟費用比例。及本
    件乃適用簡易程序所為被告敗訴之判決，依民事訴訟法第38
    9條第1項第3款，由本院依職權宣告假執行。
六、據上論結，本件原告之訴為一部有理由，一部無理由，依民
    事訴訟法第79條、第389條第1項第3款，判決如主文。　　
中　　華　　民　　國　　111 　年　　3 　　月　　9 　　日
                  臺灣臺南地方法院新市簡易庭
　　　　　　　　　　　　　　　　　法  官　許蕙蘭
上為正本係照原本作成。
如不服本判決，應於送達後20日內，向本院提出上訴狀並表明上
訴理由，如於本判決宣示後送達前提起上訴者，應於判決送達後
廿日內補提上訴理由書（須附繕本）。如委任律師提起上訴者，
中　　華　　民　　國　　111 　年　　 3　　月　　 9　　日
　　　　　　　　　　　　　　　　　書記官　柯于婷